【裁判字號】    99,易,1368
【裁判日期】    990831
【裁判案由】    贓物
【裁判全文】
臺灣高雄地方法院刑事判決              99年度易字第1368號
公  訴  人  臺灣高雄地方法院檢察署檢察官
被      告  乙○○
上列被告因贓物案件，經檢察官提起公訴（99年度偵字第9846號
），本院判決如下：
    主  文
乙○○故買贓物，累犯，處有期徒刑月，如易科罰金，以新臺
幣壹仟元折算壹日。
    事  實
一、乙○○前因贓物案件，經法院判處有期徒刑3 月確定，於民
    國99年2 月4 日易科罰金執行完畢（構成累犯）。其係坐落
    高雄市○○區○○路、吳鳳路66巷口資源回收場（下稱前開
    資源回收場）之負責人，且明知真實姓名、年籍不詳之成年
    男子，於99年3 月13日14時許至99年3 月15日9 時許間之某
    時，前來資源回收場兜售之鐵管安全夾1 組、鐵管安全夾片
    2 片、取樣器1 組、三角架安全夾2 組等專業地質探勘取樣
    器械（價值合計新臺幣〔下同〕1 萬7,200 元，平日連同4
    吋2 鑽頭俱由甲○○保管使用，並放置在車牌號碼D7-5521
    號自用小貨車〔下稱前開小貨車〕內，於99年3 月14日13時
    許發現遭竊），顯係來路不明之贓物，竟仍基於故買贓物之
    犯意，以每公斤10元、總計100 餘元之代價予以購入。嗣甲
    ○○合作廠商張陳瑞雯之親屬陳姵君於99年3 月15日9 時許
    ，在前開資源回收場內發現前開遭竊之鐵管安全夾、鐵管安
    全夾片、取樣器、三角架安全夾等物，乃拍照供甲○○指認
    無訛後，報警循線查獲全情。
二、案經高雄市政府警察局鼓山分局報請臺灣高雄地方法院檢察
    署檢察官偵查起訴。
    理  由
壹、證據能力方面
    本判決所引用之證據資料（詳後引用之各項證據），其中係
    屬傳聞證據部分，縱無刑事訴訟法第159 條之1 至第159 條
    之4 或其他規定之傳聞證據例外情形，因被告乙○○、檢察
    官均已同意作為證據使用（本院審易字卷第16頁），且本院
    審酌卷內並無事證顯示各該陳述之作成時、地與週遭環境，
    有何致令陳述內容虛偽、偏頗之狀況後，也認為適當，分依
    刑事訴訟法第159 條之5 第1 項、第2 項之規定，為傳聞法
    則之例外，應有證據能力。
貳、實體方面
一、訊據被告乙○○固坦言曾向真實姓名、年籍不詳之成年男子
    ，收購鐵管安全夾、鐵管安全夾片、取樣器、三角架安全夾
    等物，惟矢口否認有何故買贓物之犯行，辯稱：我不知道那
    些東西是贓物云云。經查：
  (一)被告曾向前來前開資源回收場之某真實姓名、年籍不詳成年
    男子，以每公斤10元、總計100 餘元之代價予以購入鐵管安
    全夾1 組、鐵管安全夾片2 片、取樣器1 組、三角架安全夾
    2 組，並將之放置在前開資源回收場內，惟前開物品連同4
    吋2 鑽頭，平日乃係甲○○保管使用，且均放置在前開小貨
    車內，嗣於99年3 月14日13時許，經甲○○發現遭竊，再經
    甲○○合作廠商張陳瑞雯之親屬陳姵君，於99年3 月15日9
    時許，在前開資源回收場內發現，並報警查扣後取回各情，
    俱為被告所不爭執，且據證人甲○○（偵卷第4 、18-19 、
    第51頁）、陳姵君（偵卷第6-8 、第51頁）迭於警詢、偵查
    中，及張陳瑞雯於警詢中證述明確（偵卷第16-17 頁），並
    有高雄市政府警察局鼓山分局內惟派出所扣押筆錄暨扣押物
    品目錄表（偵卷第22-25 頁）、贓物認領保管單（偵卷第27
    頁）、蒐證照片（偵卷第28-30 頁）在卷足資認定。又由證
    人甲○○另證稱：前開小貨車開始停放在高雄市鼓山區○○
    ○路51巷57弄內、也就是我住處附近的時間，應該約在99年
    3 月10日下午，之後鄰居陳國信於99年3 月14日13時許告知
    有竊賊刻在翻蒐前開小貨車內物品，並提到其於99年3 月13
    日14時許，即已見到竊賊進入該車竊取物品，我與合作廠商
    張陳瑞雯隨即前往停車處查看、制止，該名竊賊雖然看到我
    後旋即空手脫逃，但我還是看到竊賊的身形與被告不同，而
    我當場清點發現鐵管安全夾1 組、鐵管安全夾片2 片、取樣
    器1 組、三角架安全夾2 組、4 吋2 鑽頭等物都遭竊了，才
    在99年3 月14日13時30分許前去派出所報案，又因我不識字
    ，所以合作廠商張陳瑞雯及其親屬陳姵君均一起前往派出所
    協助我辦理報案手續（偵卷第3-5 、18-19 頁、偵卷第51頁
    ）；證人張陳瑞雯於警詢中證稱：前開小貨車是由我於99年
    3 月9 日15時許停放在高雄市鼓山區○○○路51巷57弄內的
    ，直到99年3 月14日13時許，才發現車內放置之物遭竊（偵
    卷第16頁）；及證人陳國信證稱：我第1 次看到竊賊，也就
    是於99年3 月13日14時許該次，有看清於前開小貨車行竊之
    竊賊，該名竊賊並非被告（偵卷第51頁）各等語，足認放置
    於前開小貨車內之鐵管安全夾等物，應係於99年3 月13日14
    時許遭竊，嗣該名竊賊方進而前往前開資源回收場，將其所
    竊得之贓物售予被告，則被告購買鐵管安全夾等贓物之時點
    ，顯係於99年3 月13日14時許至99年3 月15日9 時許間之某
    時，也可堪認定。
  (二)被告雖以首開情詞置辯。惟依前開蒐證照片（偵卷第28-30
    頁）顯示：被告所收購之鐵管安全夾1 組、鐵管安全夾片2
    片、取樣器1 組、三角架安全夾2 組等物，外觀雖沾附泥土
    、油漬，但均有特殊之造型，且完好而無缺損一情，則稍具
    理性、常識之成年人見此外觀，當知該等物品應為具有特殊
    功能之專業器械，真正之處分權人，斷無在該等專業器械充
    作五金廢料賤價出售予資源回收業者之理，被告對此焉能諉
    為不知？被告卻自陳係在未稍加探究來源，復未依往例製作
    回收登記清冊之情況下，逕予收購（本院易字卷第31-32 頁
    、偵卷第15頁參照），足徵被告對於所收購物品顯係來源不
    明之贓物乙節，知之甚詳，被告空言否認，與事實不符，不
    足採信。
  (三)綜上，本案事證明確，被告故買贓物之犯行堪以認定，應依
    法論科。
二、核被告所為，係犯刑法第349 條第2 項之故買贓物罪。被告
    前經事實欄所示徒刑之宣告及執行完畢一節，有臺灣高等法
    院被告前案紀錄表1 份在卷足稽，被告於該徒刑執行完畢後
    ，5 年以內故意再犯本案有期徒刑以上之罪，應論以累犯，
    並加重其刑。
三、本院審酌被告故買贓物，助長竊盜風氣，且妨害所有人追尋
    失物，行為確屬不該。惟念被告對於本案之客觀犯罪事實尚
    知坦言不諱，且本案之贓物數量、價值均屬非鉅，及被告所
    故買之贓物，均已遭承辦員警查扣交予甲○○領回，有前開
    贓物認領保管單可按，甲○○之損害已有所減輕等一切情狀
    ，爰量處如主文所示之刑，並諭知以1,000 元折算1 日之易
    科罰金折算標準，至檢察官求予量處有期徒刑6 月，尚嫌過
    重，併予指明。
據上論斷，應依刑事訴訟法第299 條第1 項前段，刑法第349 條
第2 項、第47條第1 項、第41條第1 項前段，判決如主文。
本案經檢察官張貽琮到庭執行職務。
中    華    民    國    99    年    8     月    31    日
                  刑事第十一庭  審判長法  官  黃三友
                                      法  官  陳億芳
                                      法  官  莊珮吟
以上正本證明與原本無異。
如不服本判決應於收受判決後10日內向本院提出上訴書狀，並應
敘述具體理由。其未敘述上訴理由者，應於上訴期間屆滿後20日
內向本院補提理由書(均須按他造當事人之人數附繕本)「切勿逕
送上級法院」。
中    華    民    國    99    年    8     月    31    日
                                      書記官  鍾淑美
◎附錄本案所犯法條：
《刑法第349 條第2 項》
搬運、寄藏、故買贓物或為牙保者，處5 年以下有期徒刑、拘役
或科或併科1000元以下罰金。
《刑法施行法第1 條之1 》
中華民國94年1 月7 日刑法修正施行後，刑法分則編所定罰金之
貨幣單位為新臺幣。
94年1 月7 日刑法修正時，刑法分則編未修正之條文定有罰金者
，自94年1 月7 日刑法修正施行後，就其所定數額提高為30倍。
但72年6 月26日至94年1 月7 日新增或修正之條文，就其所定數
額提高為3 倍。

司法院資訊處製作；財團法人民間司法改革基金會備份。
